# 投资性房地产

提问人：一云 时间：2020-01-07 11:30:36
陈老师：
企业选择公允价值模式计量投资性房地产，应当对其所有投资性房地产采用公允价值模式进行后续计量，不得对一部分投资性房地产采用成本模式进行后续计量，对另一部分投资性房地产采用公允价值模式进行后续计量。
———请问，如果是一个企业集团，有很多子公司，且在不同的地区，那母公司和子公司如果都有投资性房地产，是否必须都采用一种计量模式？

回答人：chenyiwei
是这样。合并集团也是一个独立的会计主体，也适用同一会计主体对其所有投资性房地产采用相同模式计量的要求。这也就意味着选择公允价值计量模式时要很谨慎，尽可能确保合并集团内所有投资性房地产（包括预期日后将取得的投资性房地产）都能满足以公允价值计量的条件。
另外《讲解 2010 》中给出了以下例外规定：
采用公允价值模式对投资性房地产进行后续计量的企业，对于在建投资性房地产（包括企业首次取得的在建投资性房地产），如果其公允价值无法可靠确定但预期该房地产完工后的公允价值能够持续可靠取得的，应当以成本计量该在建投资性房地产，其公允价值能够可靠计量时或完工后（两者孰早），再以公允价值计量。在极少情况下，采用公允价值对投资性房地产进行后续计量的企业，有证据表明，当企业首次取得某项投资性房地产（或某项现有房地产在完成建造或开发活动或改变用途后首次成为投资性房地产）时，该投资性房地产的公允价值不能持续可靠取得的，应当对该投资性房地产采用成本模式计量直至处置，并且假设无残值。

提问人：1123050994@ 时间：2020-05-24 13:00:00
请教陈主版
1 、企业将加油站整体出租，将房屋、土地作为投资性房地产核算，其中房屋建筑物中有没有产权证的一般建筑物、绿化工程形成“小蜜蜂”等，可以作为投资性房地产核算吗？
2 、企业作为出租管理的房屋建筑物，从 2019 年开始没有出租出去，还应在投资性房地产核算吗？

回答人：chenyiwei
1 、根据《企业会计准则第 3 号——投资性房地产》第二条规定：“投资性房地产应当能够单独计量和出售”，因此对于无产权，且预计今后也无法办理产权的房屋建筑物，不能确认为投资性房地产。
另外，由于加油站具有专用性，故需考虑其租赁年限是否足够长，是否可能构成融资租赁（如果构成融资租赁则需终止确认该加油站相关资产）；另外如果满足投资性房地产定义和确认条件，且选择以公允价值模式进行后续计量的，则其公允价值应当主要采用租金折现的方式确定，不得依据其所在地的土地价值确定。
2 、如果只是暂时性空置，管理层仍有明确的对外出租的意图，且仍在积极招商的，则可以继续作为投资性房地产。但鉴于目前的空置状况，如果采用成本模式计量的，需合理、谨慎地考虑其减值问题；如果采用公允价值模式计量的，需谨慎评估其公允价值是否已经下降。

提问人：liuguoan 时间：2020-10-30 08:05:05
陈版您好：A公司将自己厂房对外出租，账面在投资性房地产核算，关于这部分房产的房产税应当计入税金及附加科目还是其他业务成本核算？

回答人：chenyiwei
仍应列入“税金及附加”，不论该房产税是否从租计征，以及该房屋是自用还是出租。